【裁判字號】    95,交易,468
【裁判日期】    951214
【裁判案由】    過失傷害
【裁判全文】
臺灣高雄地方法院刑事判決             95年度交易字第468號
公  訴  人  台灣高雄地方法院檢察署檢察官
被      告  乙○○
上列被告因過失傷害案件，經檢察官提起公訴（台灣高雄地方法
院檢察署95年度偵字第26989 號），本院適用簡式審判程序，判
決如下：
    主  文
乙○○犯過失傷害罪，處拘役伍拾伍日，如易科罰金，以銀元
佰元即新臺幣玖佰元折算壹日。
    事實及理由
一、本件被告乙○○之犯罪事實及證據，均引用檢察官起訴書之
    記載（如附件），並補充犯罪事實：「乙○○於肇事後犯罪
    未被發覺前，即停留於現場，主動向到場院處理之員警坦承
    係肇事者，並接受裁判」；補充證據：「被告於本院審判中
    之自白」。
二、被告行為後，如附表所示之相關法律均業經變更，並俱於95
    年7 月1 日施行，玆經整體比較結果，裁判時法並未較為有
    利，依刑法第2 條第1 項規定，自應適用各該行為時法，亦
    即修正前法至明。是核被告所為，係犯修正前刑法第284 條
    第1 項前段之過失傷害罪。被告於肇事後犯行未被發覺前，
    停留於現場主動向到場處理之員警坦承為肇事者，並接受裁
    判之事實，有高雄縣政府警察局仁武分局95年11月20日高縣
    仁警交字第0950020527號函及本院公務電話記錄1 紙在卷可
    稽，堪認被告符合刑法自首減刑之要件，茲依修正前刑法第
    62 條 前段規定減輕其刑。本院審酌被告駕車未遵守交通法
    規，致擦撞告訴人所騎乘之機車，並致告訴人受有起訴書犯
    罪事實欄所載之傷害，雖犯後坦認犯行，態度尚稱良好，然
    考量告訴人傷勢，被告犯行所生危害尚非輕微，且迄又未與
    告訴人達成和解等一切情狀，量處如主文所示之刑，並依修
    正前刑法第41條第1 項之規定，諭知易科罰金之折算標準。
三、據上論斷，應依刑事訴訟法第273 條之1 第1 項、第299 條
    第1 項前段、第310 條之2 、第454 條第2 項，刑法第2 條
    第1 項前段、修正前 (下同)刑 法第284 條第1 項前段、第
    62條前段、第41條第1 項前段，罰金罰鍰提高標準條例第1
    條前段、刪除前同條例第2 條，現行法規所定貨幣單位折算
    新台幣條例第2 條，逕以簡易判決處刑。
本案經檢察官甲○○到庭執行職務
中    華    民    國    95    年    12    月    14    日
                      交通法庭  法  官  張金柱
以上正本證明與原本無異。
如不服本判決，應於收受送達後10日內向本院提出上訴書狀。
（須附繕本）
中    華    民    國    95    年    12    月    20    日
                                書記官  蘇  豫
中華民國刑法第284條第1項
因過失傷害人者，處6 月以下有期徒刑、拘役或5 百元以下罰金
，致重傷者，處1 年以下有期徒刑、拘役或5 百元以下罰金。
┌───────────────────────────────────────────────┐
│附表：                                                                                        │
├──────┬─────────────┬─────────────┬───────┬────┤
│相關變更條文│行為時法（下稱舊法）之內容│裁判時法（下稱新法）之內容│比  較  理  由│備    註│
├──────┼─────────────┼─────────────┼───────┼────┤
│【罰金刑貨幣│依法律應處罰金、罰鍰者，就│中華民國94年1 月7 日法修正│刑法之貨幣單位│經按現行│
│單位之變更】│其原定數額得提高為2 倍至10│施行後，刑法分則編所定罰金│由「元（指銀元│法規所定│
│罰金罰鍰提高│倍（刑法乃係定明10倍）。第│之貨幣單位為新臺幣。94年1 │）」變更為「新│貨幣單位│
│標準條例第1 │1 條所定得提高倍數之規定，│月7 日刑法修正時，刑法分則│臺幣」，且刑法│折算新臺│
│條前段、第5 │於本條例修正後制定之法律，│編未修正之條文定有罰金者，│分則之罰金數額│幣標準條│
│條→刑法施行│不適用之；本條例修正前公布│自94年1 月7 日刑法修正施行│，亦視該分則先│例第2 條│
│法第1 之1條 │之法律，於本條例修正後修正│後，就其所定數額提高為30倍│前曾修正與否，│之規定折│
│第1 項、第2 │其罰金罰鍰數額或法律經全部│。但72年6 月26日至94年1 月│而分別提高3 或│算後等值│
│項          │修正而其罰金罰鍰數額未予變│7 日新增或修正之條文，就其│30倍。        │，是以新│
│            │更者，亦同。              │所定數額提高為3 倍。      │              │法並未較│
│            │                          │                          │              │有利。  │
├──────┼─────────────┼─────────────┼───────┼────┤
│刑法第33條第│罰金：（銀元）1 元以上。  │罰金：新臺幣1000元以上…。│罰金刑之下限，│舊法有利│
│5 款：罰金刑│                          │                          │由銀元10元（亦│        │
│下限變更    │                          │                          │經提高）即新臺│        │
│            │                          │                          │幣30元，提高為│        │
│            │                          │                          │新臺幣1000元  │        │
├──────┼─────────────┼─────────────┼───────┼────┤
│【易科罰金折│犯最重本刑為5 年以下有期徒│犯最重本刑為5 年以下有期徒│易科罰金折算標│舊法有利│
│算標準變更】│刑以下之刑之罪，而受6 個月│刑以下之刑之罪，而受6 個月│準由銀元300 元│        │
│修正前刑法第│以下有期徒刑或拘役之宣告…│以下有期徒刑或拘役之宣告者│即新臺幣900 元│        │
│41條第1 項前│得以（銀元，下同）1 元以上│，得以新臺幣1000元、2000元│，提高為以新臺│        │
│段、修正前罰│3 元以下折算1 日，易科罰金│或3000元折算1 日，易科罰金│幣1000元、2000│        │
│金罰鍰提高標│。依刑法第41條易科罰金…就│。                        │元或3000元折算│        │
│準條例第2 條│其原定數額提高為100 倍折算│                          │1日           │        │
│→現行刑法第│1 日；法律所定罰金數額未依│                          │              │        │
│41 條 第1 項│本條例提高倍數，或其處罰法│                          │              │        │
│前段        │條無罰金刑之規定者，亦同。│                          │              │        │
├──────┼─────────────┼─────────────┼───────┼────┤
│【自首減刑規│對於未發覺之罪自首而受裁判│對於未發覺之罪自首而受裁判│刑法第62條將原│舊法有利│
│定變更】修正│者，減輕其刑。            │者，得減輕其刑。          │規定之必減修為│        │
│前刑法第62條│                          │                          │得減，雖性質上│        │
│前段→現行刑│                          │                          │屬刑罰裁量之事│        │
│法第62條前段│                          │                          │項，惟既影響行│        │
│            │                          │                          │為人之刑罰法律│        │
│            │                          │                          │效果，應屬法律│        │
│            │                          │                          │變更之範籌，而│        │
│            │                          │                          │有現行刑法第2 │        │
│            │                          │                          │條第1 項之適用│        │
│            │                          │                          │，而修正前刑法│        │
│            │                          │                          │第62條前條規定│        │
│            │                          │                          │為自首者，「必│        │
│            │                          │                          │」減輕其刑，自│        │
│            │                          │                          │較修正後刑法第│        │
│            │                          │                          │62條前段規定為│        │
│            │                          │                          │自首者，僅「得│        │
│            │                          │                          │」減輕其刑，對│        │
│            │                          │                          │行為人有利。  │        │
├───┬──┴─────────────┴─────────────┴───────┴────┤
│整體比│舊法之法定罰金刑刑度較低，且易科罰金之折算金額較低，經比較結果，以舊法較有利於被告    │
│較結果│                                                                                      │
╘═══╧═══════════════════════════════════════════╛


司法院資訊處製作；財團法人民間司法改革基金會備份。
